【裁判字號】    99,易,3126
【裁判日期】    991101
【裁判案由】    毒品危害防制條例
【裁判全文】
臺灣臺中地方法院刑事判決            99年度易字第3126號
公  訴  人  臺灣臺中地方法院檢察署檢察官
被      告  甲○○
上列被告因毒品危害防制條例案件，經檢察官提起公訴（99年度
偵字第13132號），本院判決如下：
    主    文
甲○○持有第三級毒品純質淨重二十公克以上，處有期徒刑伍月
，如易科罰金，以新臺幣壹仟元折算壹日。
扣案之第三級毒品愷他命拾玖包（總純質淨重約拾貳點玖壹公
克）及包裝上開第三級毒品愷他命之外包裝袋拾玖個，均沒收。
    犯罪事實
一、甲○○明知愷他命係毒品危害防制條例第2條第2項第3款列
    管之第三級毒品，竟基於非法持有第三級毒品愷他命之犯意
    ，於民國99年3月9日前之1、2月間，在台中市南區某處，向
    真實姓名、年籍不詳，綽號「阿倫」之成年男子，購買愷他
    命19包（驗前總純質淨重約33.08公克）後即持有之。嗣於
    99年3月9日上午7時許，為警持搜索票前往其位於臺中縣大
    里市○○街69巷1弄5號住處搜索，當場扣得愷他命19包，因
    而查悉上情。
二、案經臺中縣警察局太平分局報請臺灣臺中地方法院檢察署檢
    察官偵查起訴。
    理    由
一、證據能力之認定：按被告以外之人於審判外之言詞或書面陳
    述，除法律有規定者外，不得作為證據，刑事訴訟法第159
    條第1項固定有明文。惟被告以外之人於審判外之陳述，雖
    不符同法第159條之1至之4規定，而經當事人於審判程序同
    意作為證據，法院審酌該言詞陳述或書面陳述作成時之情況
    ，認為適當者，亦得為證據。又當事人、代理人或辯護人於
    法院調查證據時，知有第159條第1項不得為證據之情形，而
    未於言詞辯論終結前聲明異議者，視為有前項之同意，此據
    同法第159條之5規定甚明。經查，本判決下列所引用之被告
    以外之人於審判外之陳述，檢察官及被告於本院審判期日中
    均對此部分之證據均表示無意見，且迄至言詞辯論終結前亦
    未聲明異議，本院審酌上開證據資料製作時之情況，尚無違
    法不當及證明力明顯過低之瑕疵，亦認為以之作為證據應屬
    適當，揆諸前開規定，爰依刑事訴訟法第159條之5規定，認
    本院後述之前揭被告以外之人於審判外之陳述，均有證據能
    力。
二、上揭犯罪事實，業據被告甲○○坦承不諱，復有扣押物品目
    錄表、扣押物品清單、現場查獲照片等附卷可稽；又，扣案
    之白色晶體及細晶體，檢出第三級毒品愷他命（Katimine，
    又稱「Ｋ他命」）成分，驗前毛重40.29公克【包裝塑膠袋
    總重約6.18公克】，取0.17公克鑑定用罄，純度約97%，驗
    前純質淨重約33.08公克等情，亦有內政部警政署刑事警察
    局99年4月12日刑鑑字第0990040149號鑑定書在卷可按，換
    言之，扣除取用鑑定之0.17公克，餘總純質淨重約32.91公
    克，足認被告自白確與事實相符。是本案事證明確，被告犯
    行堪以認定，應依法論科。
三、按愷他命為毒品危害防制條例第2條第2項第3款所定之第三
    級毒品，又被告本件持有之第三級毒品愷他命之驗前純質淨
    重約為33.08公克，已達同條例第11條第5項所定純質淨重20
    公克以上。是核被告所為，係犯毒品危害防制條例第11條第
    5項之持有第三級毒品罪。爰審酌被告前已有毒品案件經法
    院判處徒刑並宣告緩刑，有台灣高等法院被告前案紀錄表附
    卷可稽，明知愷他命為毒品危害防制條例所定之第三級毒品
    ，竟仍漠視法令禁制而犯本罪，其持有毒品之數量非微，所
    生危害非輕，然衡酌被告於犯後坦承犯行，復查無其以之供
    其他犯罪使用等一切情狀，酌情量處如主文所示之刑，並諭
    知易科罰金之折算標準。
四、又毒品危害防制條例第11條之1雖明定無正當理由，不得擅
    自持有第三級毒品；同條例第18條第1項後段復規定查獲之
    第三級毒品，無正當理由而擅自持有者，沒入銷燬之，然依
    同條例第18條第1項後段應沒入銷燬之毒品，專指查獲施用
    或持有之第三級毒品，尚不構成犯罪行為，而應依行政程序
    沒入銷燬而言。從而，持有第三級毒品純質淨重20公克以上
    者，既屬同條例相關法條明文規定處罰之犯罪行為，即非該
    條項應依行政程序沒入銷燬之範圍，則被告所持有之毒品即
    屬不受法律保護之違禁物，應依刑法第38條第1項第1款之規
    定沒收之，始為適法（最高法院96年度台上字第727號、96
    年台上字第884號判決意旨參照）。是以本件扣案之愷他命1
    9包驗前純質淨重約33.08公克，扣除取用鑑定之0.17公克，
    餘總純質淨重約32.91公克，係屬違禁物，不問屬於被告與
    否，均應依刑法第38條第1項第1款之規定宣告沒收。至包裝
    上開第三級毒品愷他命之外包裝袋19個，為被告連同第三級
    毒品愷他命一起購得，均係被告所有，且具有防止第三級毒
    品愷他命裸露、逸出或潮濕之功用，並便於攜帶，屬供其持
    有第三級毒品愷他命罪所用之物，爰依刑法第38條第1項第2
    款之規定沒收之。
據上論斷，應依刑事訴訟法第284條之1、第299條第1項前段，毒
品危害防制條例第11條第5項，刑法第11條前段、第41條第1項前
段、第38條第1項第1款、第2款，判決如主文。
本案經檢察官乙○○到庭執行職務。
中    華    民    國    99    年    11    月    1    日
                  刑事第四庭    法  官  吳進發
以上正本證明與原本無異。
如不服本判決應於收受送達後10日內向本院提出上訴書狀，並應
敘述具體理由；其未敘述上訴理由者，應於上訴期間屆滿後20日
內向本院補提理由書（均須按他造當事人之人數附繕本）「切勿
逕送上級法院」。
                                書記官  孫立文
中    華    民    國    99    年    11    月    1     日

司法院資訊處製作；財團法人民間司法改革基金會備份。
